【裁判字號】    95,簡上,1430
【裁判日期】    951229
【裁判案由】    電子遊戲場業管理條例
【裁判全文】
臺灣高雄地方法院刑事判決            95年度簡上字第1430號
上  訴  人  甲○○
即  被  告
上列上訴人因被告違反電子遊戲場業管理條例案件，不服本院高
雄簡易庭於中華民國95年10月31日95年度簡字第6143號第一審簡
易判決（聲請簡易判決處刑案號：臺灣高雄地方法院檢察署95年
度偵字第23944號），提起上訴，本院管轄之第二審合議庭判決
如下：
    主      文
上訴駁回。
甲○○緩刑貳年。
    事實及理由
一、本案經本院審理結果，認第一審以被告違反電子遊戲場業管
    理條例第22條之罪，判處拘役45日，並以新臺幣（下同）1,
    000 元諭知易科罰金之折算標準，其認事、用法及量刑均無
    不當，應予維持，並引用第一審判決書記載之事實、證據及
    理由（如附件）。
二、上訴人即被告提起上訴，其上訴意旨略以：其對於犯罪事實
    均坦承不諱，惟因未受完善之教育，國中肄業後即出社會工
    作，智識膚淺，不知經營電子遊戲場業須申請營業登記，誠
    感後悔，然其肩復家計之重擔，且尚有債務須清償，一旦入
    監服刑，家中生計無以維持，原審判決實屬過重，為此提起
    本件上訴等語。
三、原審判決所認定被告違反電子遊戲場業管理條例未經許可經
    營電子遊戲場業之犯罪事實，業據被告坦承不諱，復有證人
    林榮煌之證述、高雄縣政府警察局岡山分局營業場所臨檢紀
    錄表1 紙、現場相片7 幀附卷可憑，且有電子遊戲機「柏青
    哥」25臺、小鋼珠64公斤及寄珠卡22張等物扣案可證，本件
    事證明確，被告犯行堪以認定。
四、原審依電子遊戲場業管理條例第15條、第22條、刑法第11條
    前段、第41條第1 項前段、第38條第1 項第2 款之規定，並
    審酌被告為圖謀小利，未向主管機關申請營利事業登記，即
    擅自經營電子遊戲場業，行為可議，惟其犯後坦承犯行，態
    度尚稱良好，且未曾受有期徒刑以上刑之宣告，並考量其擺
    設之電子遊戲機具共25臺，違法經營時間約2 月，及其自承
    獲利約2,000 元等一切情狀，量處拘役45日，並斟酌其為國
    中肄業，家境小康及從事服務業等情，諭知以1,000 元為易
    科罰金之折算標準，其認事用法均無不當，量刑亦稱妥適，
    上訴人仍執前詞指摘原審量刑不當，非有理由，應予以駁回
    。
五、另查，被告前未曾受有期徒刑以上刑之宣告，有臺灣高等法
    院被告全國前案紀錄表及臺灣高雄地方法院被告院內索引卡
    紀錄表各1 件在卷可稽，茲念其僅因一時短於思慮，為謀生
    計致觸本件犯行，本院認被告經此起訴、審判程序，理當知
    所警惕，信無再犯之虞，認上開所宣告之刑以暫不執行為適
    當，爰依刑法第74條第1 項第1 款之規定，宣告緩刑2 年，
    以啟自新。
據上論斷，應依刑事訴訟法455 條之1 第1 項、第3 項、第368
條、第373條、刑法第74條第1項第1款，判決如主文。
本案經檢察官乙○○到庭執行職務。
中    華    民    國    95    年    12    月    29    日
                    刑事第十四庭
                          審判長法  官  蔡  廣  昇
                                法  官  林  瑋  桓
                                法  官  謝  雨  真
以上正本證明與原本無異。
如不服本判決，應於判決送達後10日內，向本院提出上訴狀。
中    華    民    國    95    年    12    月    29    日
                                書記官  林  佳  慧


司法院資訊處製作；財團法人民間司法改革基金會備份。
